【裁判字號】    97,台非,157
【裁判日期】    970417
【裁判案由】    業務過失傷害
【裁判全文】
最高法院刑事判決              九十七年度台非字第一五七號
上  訴  人  最高法院檢察署檢察總長
被      告  甲○○
上列上訴人因被告業務過失傷害案件，對於台灣彰化地方法院中
華民國九十六年十一月十三日第一審簡易判決（九十六年度交簡
字第四八號，起訴案號：台灣彰化地方法院檢察署九十六年度調
偵字第三六八號），認為違法，提起非常上訴，本院判決如下：
    主  文
原判決撤銷。
甲○○從事業務之人，因業務上之過失傷害人，處拘役貳拾日，
減為拘役拾日，如易科罰金，以新台幣壹仟元折算壹日。
    理  由
非常上訴理由稱：「一、按判決不適用法則者為違背法令；又犯
罪在中華民國九十六年四月二十四日以前者，除本條例另有規定
外，有期徒刑減其刑期二分之一，刑事訴訟法第三百七十八條、
中華民國九十六年罪犯減刑條例第二條第一項第三款分別定有明
文。查本件被告所犯業務過失傷害罪之犯罪日期，依原判決事實
欄之認定，係於民國九十六年一月二日，合乎上開減刑條例之規
定。又本件原審宣判日期為九十六年十一月十三日，亦在該減刑
條例九十六年七月十六日施行之後，然原判決竟未適用中華民國
九十六年罪犯減刑條例規定，而未對被告於民國九十六年四月二
十四日前所犯之業務過失傷害罪予以減刑，即有不適用法則之違
背法令。二、案經確定，且對被告不利，爰依刑事訴訟法第四百
四十一條、第四百四十三條提起非常上訴，以資糾正。」等語。
本院按判決不適用法則或適用不當者，為違背法令，刑事訴訟法
第三百七十八條定有明文。又中華民國九十六年罪犯減刑條例第
七條規定：「依本條例應減刑之罪，未經判決確定者，於裁判時
，減其宣告刑。依前項規定裁判時，應於判決主文同時諭知其宣
告刑及減得之刑。」。原判決認定被告甲○○係從事駕駛業務之
人，於九十六年一月二日凌晨四時許，駕駛車牌號碼ＪＭ－二二
八號營業半聯結車，途經彰化縣福興鄉○○村○道壹十七線公路
與省道壹七六線公路交岔路口，疏未注意而由後追撞同向在前由
謝金童所駕駛之營業半聯結車，致謝金童受有頭部外傷、前胸部
挫傷之傷勢等情，論被告以刑法第二百八十四條第二項前段之業
務過失傷害罪，處拘役二十日，並諭知如易科罰金，以新台幣壹
千元折算一日。則依原判決確認之事實，被告犯罪時間為九十六
年一月二日，係在中華民國九十六年罪犯減刑條例規定減刑基準
日即九十六年四月二十四日以前，所犯合於同條例所定之減刑要
件，自應依同條例第二條第一項第三款規定減其宣告刑二分之一
，並於主文內同時諭知宣告刑及減得之刑，始為適法。乃原判決
疏未依法予以減刑並諭知減得之刑，自有判決不適用法則之違背
法令。案經確定，且於被告不利，非常上訴意旨執以指摘，洵有
理由，應由本院將原判決撤銷，自為判決如主文第二項所示，以
資糾正。
據上論結，應依刑事訴訟法第四百四十七條第一項第一款，刑法
第二百八十四條第二項前段、第六十二條前段、第四十一條第一
項前段、刑法施行法第一條之一第一項、第二項前段，中華民國
九十六年罪犯減刑條例第二條第一項第三款、第七條、第九條，
判決如主文。
中    華    民    國  九十七  年    四    月   十七   日
                      最高法院刑事第一庭
                          審判長法官  董  明  霈
                                法官  林  茂  雄
                                法官  張  祺  祥
                                法官  吳  昆  仁
                                法官  蘇  振  堂
      本件正本證明與原本無異
                                      書  記  官
中    華    民    國  九十七  年    四    月  二十四  日
                                                      Ｑ
附記論罪法條：
刑法第二百八十四條第二項：
從事業務之人，因業務上之過失傷害人者，處一年以下有期徒刑
、拘役或一千元以下罰金，致重傷者，處三年以下有期徒刑、拘
役或二千元以下罰金。


司法院資訊處製作；財團法人民間司法改革基金會備份。
